臺灣屏東地方法院行政訴訟判決　
111年度交字第62號
原      告  盧泉雄  
被      告  交通部公路總局高雄區監理所


代  表  人  李瑞銘  
上列當事人間交通裁決事件，原告不服被告於民國111年6月2日
裁字第82-V00000000號裁決，提起行政訴訟，本院判決如下：
    主  文
原告之訴駁回。
訴訟費用新臺幣300元由原告負擔。
    事實及理由
一、本件因屬不服被告所為道路交通管理處罰條例第8條之裁決
    而提起撤銷訴訟，依行政訴訟法第237條之1之規定，應適用
    交通裁決事件訴訟程序，再依兩造所述各節及卷內資料足認
    事證已臻明確，本院認無經言詞辯論之必要，爰依同法第23
    7條之7之規定，不經言詞辯論，逕為判決，合先敘明。
二、事實概要：原告騎乘所有之車牌號碼000-000號普通重型機
    車（下稱系爭機車），於111年4月12日16時10分許，行經屏
    東市瑞光路與香揚巷路口（下稱系爭路段）時，因有「紅燈
    右轉」之違規情事，遭屏東縣政府警察局屏東分局歸來派出
    所員警（下稱舉發單位）攔查後製開屏警交字第V00000000
    號違反道路交通管理事件通知單（下稱舉發通知單）並向被
    告舉發。嗣被告認原告違反道路交通管理處罰條例（下稱處
    罰條例）第53條第2項之規定屬實，即於111年6月2日製開裁
    字82-V00000000號違反道路交通管理事件裁決書（下稱原處
    分），裁罰原告罰鍰新臺幣（下同）600元、記違規點數3點
    。原告不服，遂提起本件行政訴訟。
三、原告主張：伊當日行經系爭路段時，突遭一身分不明之男子
    攔下並開立紅單，該名男子外表儀態均與公務員不符，其身
    分實為可疑。又該名男子要求伊至超商繳款，則該款項又將
    轉往何處？再者，紅單違規事實為紅燈右轉，惟伊絕無紅燈
    右轉。原處分認事用法顯有違誤，應予撤銷等語。並聲明：
    原處分撤銷。
四、被告則以：本件原告騎乘系爭機車行經系爭路段，因遭對向
    執勤員警目擊原告面對瑞光路口紅燈號誌仍右轉進入香揚巷
    行駛，員警即鳴笛攔停告知相關罰則後予以舉發。且本件舉
    發員警身分業經舉發單位提供員警勤務表影本佐證，是無原
    告所認該員警非公務員之疑慮。而路口號誌轉變為紅燈時，
    屆時已失去通行路權，其規範目的無非避免阻礙其他方向綠
    燈車輛、行人通行，以免發生交通事故，駕駛人理應注意路
    口交通號誌之變化。而原告於起駛路口時本應注意行駛方向
    之燈光號誌，本件原告確實係紅燈右轉之行為。另原告質疑
    交通違規罰鍰分配乙節，按處罰條例及道路交通罰鍰收入分
    配及運用辦法中均分別定有明文，故民眾繳納交通罰鍰後，
    依法定比例分配並由國家提撥一定比例專款專用於改善道路
    交通，併予敘明。綜上，原告違規事實明確，原處分裁處罰
    鍰600元、記違規點數3點，核無違誤等語，資為抗辯。並聲
    明：原告之訴駁回。
五、本院之判斷：
　　㈠應適用之法律：　　　
　　　⒈處罰條例第53條第1、2項：「汽車駕駛人，行經有燈光
        號誌管制之交岔路口闖紅燈者，處新臺幣一千八百元以
        上五千四百元以下罰鍰。前項紅燈右轉行為者，處新臺
        幣六百元以上一千八百元以下罰鍰。」
　　　⒉處罰條例第63條第1項第3款：「汽車駕駛人有下列各款
        所列條款之一者，除依原條款處罰鍰外，並予記點：三
        、有第四十三條、第五十三條或第五十三條之一情形之
        一者，各記違規點數三點。」
　　　⒊行為時違反道路交通管理事件統一裁罰基準表第53條第2
        項：「汽車駕駛人，行經有燈光號誌管制之交岔路口紅
        燈右轉行為，期限內或到案聽候裁決：機車六ＯＯ，記違
        規點數三點。」
　　㈡經查，原告案發時確有騎乘機車行經系爭路口，因經警認
      有紅燈右轉之交通違規，為巡邏員警查獲並當場攔停舉發
      ，嗣被告認員警本件舉發屬實，即以原處分裁罰原告等節
      ，除為兩造不爭執外，並有卷附交通部公路總局高雄區監
      理所111年6月2日裁字第82-V00000000號違反道路交通管
      理事件裁決書1紙（本院卷第19頁）、屏東縣政府警察局
      屏東分局111年4月12日屏警交字第V00000000號舉發通知
      單影本1紙、機車車籍查詢資料及駕駛人基本資料各1紙（
      第21至23頁）、原告111年4月15日陳述單1紙（第24至25
      頁）、屏東縣政府警察局屏東分局111年5月9日屏警分交
      字第1113194200號函影本、員警職務報告書影本各1紙、
      採證照片2幀（第26至28頁）、屏東縣政府警察局屏東分
      局111年6月29日屏警分交字第11132671100號函影本、員
      警職務報告書影本各1紙、採證照片4幀、現場圖、員警勤
      務表影本各1紙、採證光碟1片（第29至35頁）等可佐，上
      情信屬實在。
　　㈢查本件案發時原告既經巡邏員警當場查獲有前揭紅燈右轉
      交通違規情形，員警並當場攔停原告而製開舉發通知單(
      本院卷第21頁)，再本件亦經被告提出員警111年4月29日
      、111年6月18日職務報告各1份，以及舉發單位員警秘錄
      器翻攝照片數幀等為證(本院卷第27至33頁)，上開證據經
      本院交互勾稽並認內容吻合而無不實或有疑義處，則案發
      時原告確有紅燈右轉之交通違規，堪以認定，被告以原處
      分裁罰原告，並無不合。原告固主張，案發時值勤員警無
      論外表、儀態看似不像員警，開罰即於法未合云云。惟本
      件亦據被告提出舉發單位員警「陳尉儀」案發當日勤務分
      配表1紙為證(本院卷第35頁參照)，又觀諸該表內容，該
      員警於案發當日16時至18時許，係經排定並執行「勤區查
      察兼交通稽查」勤務，適於本件案發時之區間內，又依警
      攝密錄器上開翻拍照片以觀，本件員警執勤時確實騎乘警
      用機車執法無誤，自無致令原告誤認非員警執勤之虞，則
      原告指摘舉發單位員警本件有未依法執勤之程序瑕疵云云
      ，與證據不符，自非可採。
六、綜上所述，原告於前揭時、地，確有「駕車行經有燈光號誌
    管制之交岔路口紅燈右轉」之違規行為，被告依道路交通管
    理處罰條例第53條第2項、第63條第1項第3款及違反道路交
    通管理事件統一裁罰基準及處理細則所訂違反道路交通管理
    事件統一裁罰基準表規定，裁處原告罰鍰600元，並記違規
    點數3點，核無違誤。原告猶執前詞請求撤銷原處分，為無
    理由，應予駁回。
七、本件第一審裁判費為300元，應由原告負擔，爰確定第一審
    訴訟費用額如主文第2項所示。
據上論結，本件原告之訴為無理由，依行政訴訟法第237條之7、
第237條之8第1項、第98條第1項前段，判決如主文。
中　　華　　民　　國　　111 　年　　9 　　月　　20　　日
　　　　　　　　　行政訴訟庭　法　官　曾士哲
以上為正本，係照原本作成。
如不服本判定，應於判決送達後20日內，向本院提出上訴狀並表
明上訴理由（原判決所違背之法令及其具體內容或依訴訟資料可
認為原判決有違背法令之具體事實），其未載明上訴理由者，應
於提出上訴後20日內向本院補提理由書（上訴狀及上訴理由書均
須按他造人數附繕本，如未按期補提上訴理由書，則逕予駁回上
訴），並應繳納上訴裁判費新臺幣750元。
中　　華　　民　　國　　111 　年　　9 　　月　　20　　日
                              書記官  廖苹汝